臺灣臺中地方法院普通庭裁定　　　　　　100年度秩抗字第2號
抗　告　人
即被移送人　陳家豪
上抗告人即被移送人因違反社會秩序維護法案件，不服本院豐原
簡易庭於中華民國100 年7 月13日所為第一審裁定（100 年度豐
秩字第16號），提起抗告，本院普通庭為第二審裁定如下：
    主  文
抗告駁回。
    事  實
一、抗告人即被移送人陳家豪於下列時、地，有違反社會秩序維
    護法之行為：
  (一)時間：民國100年6月26日0時50分許。
  (二)地點：臺中市○○區○○里○○○道與一心路口。
  (三)行為：無正當理由，攜帶類似真槍之玩具槍，而有危害安全
          之虞。
    理  由
一、按社會秩序維護法第65條第3 款明定：「有下列各款行為之
    一者，處三日以下拘留或新臺幣一萬八千元以下罰鍰：三、
    無正當理由，攜帶類似真槍之玩具槍，而有危害安全之虞者
    」；次按受裁定人或原移送之警察機關對於簡易庭就第45條
    移送之案件所為之裁定，有不服者，得向同法院普通庭提起
    抗告；對於普通庭之裁定，不得再行抗告；又法院受理違反
    本法案件，除本法有規定者外，準用刑事訴訟法之規定，社
    會秩序維護法第58條、第92條分別定有明文。末按抗告為無
    理由者，應以裁定駁回之，刑事訴訟法第412 條亦有明文。
二、抗告意旨略以：抗告人被警察所查獲玩具槍，是抗告人平時
    假日與朋友一起玩的生存遊戲玩具槍，並非拿來做不當的事
    情，該玩具槍未經改造，均符合原廠規定，槍枝初速也都在
    合格範圍內，非一般人改造的瓦斯鋼珠，抗告人玩具槍是打
    BB彈的，抗告人覺得攜帶類似真槍之玩具槍，而有「危害安
    全之虞」部分，抗告人不認同有「危害安全之虞」。又當時
    抗告人被員警查獲的玩具槍裡沒有BB彈也沒有瓦斯，抗告人
    真的不知道不能攜帶玩具槍。而新臺幣（下同）15,000元的
    罰鍰對抗告人實在太高了，平時上班打工，無法負擔那麼高
    的金額，希望重新判決，抗告人也會記取這次的教訓云云。
三、經查：抗告人於100 年6 月26日0 時50分許，駕駛車號OP-8
    337 號自小客車，行經臺中市豐原區○○○道與一心路口，
    因攜帶玩具槍1 把（含空彈匣1 個），並持該槍指向他人，
    為臺中市政府警察局豐原分局合作派出所員警查獲之事實，
    業據抗告人於警詢時坦承：「（問：你因何事至臺中市豐原
    區○○○道與一心路口？為何會持類似真槍之玩具槍《含空
    彈匣1 個》以槍管指著前方車輛後座，作何用途，請詳述之
    ？）因朋友生日，我和朋友要到全家福唱歌，共乘2 部自小
    客車，因而行經該上述路口。當時行經該路口時，後方朋友
    在我後方鳴喇叭超越我自小客車，正好前方該路口號誌紅燈
    ，一時興起好玩，我就持該把類似真槍之玩具槍（含空彈匣
    1 個）下車指著後座乘客，當時剛好有警方巡邏經過，發現
    我這行為」等情不諱，復有臺中市政府警察局豐原分局合作
    派出所扣押筆錄及扣押物品目錄表在卷可參，並有玩具槍1
    把（含空彈匣1 個）扣案可證，堪認屬實。準此，抗告人在
    公眾行車往來之臺中市○○區○○里○○○道與一心路口上
    ，持上開扣案之玩具槍1 把，指向前車後座乘客，於客觀上
    並無任何正當理由。再觀諸該扣案玩具槍（含空彈匣）1 把
    照片，外型與真槍相仿，常人本即不易辨認，應堪認該扣案
    槍枝從外觀上確實得使人容易誤認為真槍。參以抗告人在該
    交岔路口，持類似真槍之玩具槍指向前車乘客座，不論其主
    觀意圖為何，該處既為交岔路口，乃供公眾通行往來之用。
    一般民眾如駕車經過該處，或步行通過交岔路口，均會被抗
    告人之舉動深感驚嚇，進而有危害公眾通行安全之虞。至於
    抗告人辯稱該玩具槍係供其平日玩生存遊戲使用，未經改造
    而符合原廠規定云云，係屬該槍自何處取得及另有其他用途
    之問題，自不得解免其所為本件行為之可罰性。從而，抗告
    人即被移送人於前揭時、地，無正當理由，攜帶類似真槍之
    玩具槍1 把（含空彈匣1 個），而有危害安全之虞，堪予認
    定，原審依社會秩序維護法第65條第3 款、第22條第3 項規
    定，裁處被移送人罰鍰15,000元，扣案類似真槍之玩具槍（
    含空彈匣1 個）1 把沒入，經核其認事用法均無不合，量處
    亦稱妥適，抗告人空言否認有上開違反社會秩序維護法之行
    為，指摘原裁定不當，自無理由，應予駁回。
據上論斷，依社會秩序維護法第58條、第92條，刑事訴訟法第41
2 條，裁定如主文。
中    華    民    國    100   年    8     月    24    日
                  臺中普通庭  審判長法  官   林靜芬
                                    法  官   楊文廣
                                    法  官   柯志民
以上正本證明與原本無異。
本件不得再抗告。
                                    書記官   鄭晉發
中    華    民    國    100   年    8     月    24    日